# 请教陈版取得政府补助发放给职工的处理

提问人：陈高美 时间：2016-12-27 19:50:12
情况：公司取得财政厅、科学技术厅的政府补助时确认了递延收益，公司打算将其中的一部分发放给个人，会计处理时是直接借递延收益，贷银行存款及应交个人所得税还是先确认营业外收入，发放部分通过职工薪酬核算，借管理费用-研发费用，贷应付职工薪酬？

回答人：chenyiwei
应采用你说的后一种方法。如果发放对象是本企业员工，则确认职工薪酬费用，并须通过应付职工薪酬核算。

提问人：陈高美 时间：2016-12-27 20:25:34
谢谢陈版，那就是说发生费用，不管是人员工资、奖金或是其他费用时，假如是与收益相关的补助，应按收益相关的准则规定进行分摊确认营业外收入？

回答人：chenyiwei
是。相关费用正常计入损益。